臺灣臺南地方法院刑事判決　　　　　　　 94年度易字第407號
　　公　訴　人　臺灣臺南地方法院檢察署檢察官
　　被　　　告　丙○○
上列被告因贓物案件，經檢察官提起公訴（94年度偵字第10298
號），本院判決如下：
    主  文
丙○○搬運贓物，累犯，處有期徒刑陸月，如易科罰金，以參佰
元折算壹日。
    事  實
一、丙○○前於民國八十年間，因違反麻醉藥品管理條例案件，
    經臺灣高等臺南分院以八十一年度上訴字第九四四號判決有
    期徒刑五年六月確定，再於八十一年間，因肅清煙毒條例案
    件，經本院以八十一年度訴字第一三一０號判處有期徒刑三
    年六月確定，二案合併執行，於八十四年十月二十八日假釋
    出監。尚在假釋期間，又於八十五年間因違反麻醉藥品管理
    條例案件，經臺灣高等法院臺南分院以八十五年度上易字第
    八二五號判處有期徒刑五月確定，同年間復因妨害自由案件
    ，經臺灣花蓮地方法院以八十五年度訴字第一三四號判處有
    期徒刑五月確定，假釋因而撤銷，並與上開二案接續執行。
    嗣於八十九年四月十四日假釋，於九十二年一月十九日縮刑
    期滿假釋未經撤銷視為執行完畢。丙○○不知悔改，於九十
    三年三月十六日晚間九時許，在臺南縣關廟鄉深坑村六十六
    號「深坑國小」圍牆旁，明知綽號「牛頭」之鄭維宗（已於
    九十三年九月三日死亡，經檢察官另為不起訴處分確定）所
    交由其所載運之機車引擎汽缸半成品四十個，乃鄭維宗於同
    日晚間八時許侵入臺南縣關廟鄉深坑村六十六之三號由甲○○所經營「巨益公司」內，係甲○○所有而為鄭維宗竊得之
    贓物，仍騎乘車號PMM-652號輕型機車搭載鄭維宗，將該批
    機車引擎汽缸半成品搬運載往由戊○○○所經營、位於臺南
    縣歸仁鄉○○○街與民權南路口之舊貨回收商處後，由鄭維
    宗入內加以變賣得款新臺幣一千七百五十元後花用一空。嗣
    於九十三年三月十八日經警查獲，始悉上情。
二、案經臺南縣警察局歸仁分局報告臺灣臺南地方法院檢察署檢
    察官偵查起訴。
    理  由
一、訊據被告丙○○坦承有於上開時、地載運鄭維宗及機車引擎
    汽缸半成品四十個，前往戊○○○經營之舊貨回收商處變賣
    之事實，然矢口否認有何搬運贓物之犯行，辯稱：鄭維宗在
    深坑國小向其表示是從鄭維宗家中搬來放的，不知實係鄭維
    宗竊得之贓物。惟查上開汽缸半成品係鄭維宗於上開時地至
    甲○○所經營之「巨益公司」所竊得之贓物，此一事實，業
    證人甲○○於審理中結證在卷，並有贓物領保管單乙紙在卷
    可稽。且被告於警詢中已坦承係綽號「牛頭」之鄭維宗先侵
    入「巨益公司」內竊得鋁製機車引擎半成品二袋共四十顆後
    ，將該批物品搬運至深坑國小圍牆旁，再騎腳踏車去找他，
    要被告與鄭維宗一起載東西去賣，從而被告就騎車號PMM-65
    2號輕型機車載鄭維宗到深坑國小圍牆旁，鄭維宗將其所竊
    得之物放置在被告機車腳踏板後一起載去賣等語在卷，足見
    被告知悉對上開鄭維宗交其搬運之引擎半成品，係鄭維宗於
    上開時地至甲○○所經營之「巨益公司」所竊得之贓物甚明
    。且被告騎型機車搭載鄭維宗，將該批機車引擎汽缸半成品
    搬運載往由戊○○○所經營、位於臺南縣歸仁鄉○○○街與
    民權南路口之舊貨回收商處後，由鄭維宗加以變賣得款一千
    七百五十元之事實，亦經證人戊○○○於審理中結證在卷。
    綜上各情參互觀之，本件實事證明確，被告犯行堪予認定。
    其所辯無非事後畏罪卸責之詞，不足採信。
二、核被告所為，係犯刑法第三百四十九條第二項之搬運贓物罪
    。查被告丙○○前於民國八十年間，因違反麻醉藥品管理條
    例案件，經臺灣高等臺南分院以八十一年度上訴字第九四四
    號判決有期徒刑五年六月確定，再於八十一年間，因肅清煙
    毒條例案件，經本院以八十一年度訴字第一三一０號判處有
    期徒刑三年六月確定，二案合併執行，於八十四年間十月二
    十八日假釋出監。尚在假釋期間，又於八十五年間因違反麻
    醉藥品管理條例案件，經臺灣高等法院臺南分院以八十五年
    度上易字第八二五號判處有期徒刑五月確定，同年間復因妨
    害自由案件，經臺灣花蓮地方法院以八十五年度訴字第一三
    四號判處有期徒刑五月確定，假釋因而撤銷，並與上開二案
    接續執行。嗣於八十九年四月十四日假釋，於九十二年一月
    十九日縮刑期滿假釋未經撤銷視為執行完畢，有臺灣高等法
    院被告前案紀錄表一份附卷足憑。被告於受有期徒刑執行完
    畢後，五年以內再犯本件有期徒刑以上之罪，為累犯，應依
    刑法第四十七條之規定加重其刑。爰審酌被告有上開前科，
    素行不佳，竟仍不知悔改，復搬運贓物罪侵害他人財產法益
    ，審理中飾詞圖卸刑責，態度不佳，惟犯罪情節非重大等一
    切情狀，量處如主文所示之刑，並諭知易科罰金之折算標準
    。
三、檢察官公訴意旨另以：被告先於九十三年三月十六日下午四
    時許，在臺南縣關廟鄉深坑村六十六之七十七號，丁○○所
    經營之「和春企業所」前，明知鄭維宗交由其載運之廢鐵管
    三支及白鐵片、黑螺絲各一袋等物，乃丁○○所有而為鄭維
    宗於同日下午三時許在「和春企業所」內竊得之贓物，竟仍
    騎乘PM M-652號輕型機車載運鄭維宗搬運上開贓物，前往蕭
    惠玲所經營、位於高雄縣阿蓮鄉○○路三七０巷二十七號「
    巨笛有限公司」，及乙○○所經營、臺南縣歸仁鄉○○村○○路○段某處舊貨回收處等地變賣，因認被告亦涉有刑法第
    三百四十九條第二項之搬運贓物罪，而與前述本件犯罪事實
    有接續犯之實質上一罪關係云云。然被告於警訊中已自承係
    與鄭維宗共同侵入「和春企業所」行竊，被告下手竊取廢鐵
    管三支，核與證人丁○○審理中證稱隔天從監視器影帶中看
    到鄭維宗進到「和春企業所」倉庫內搬東西，有一輛機車在
    門口進進出出尾巴有在動，因機車有前後移動，確定有人牽
    著機車，所以肯定有共犯，隔天鄭維宗帶被告去「和春企業
    所」，鄭維宗有承認偷東西，鄭維宗也說被告在外接應等語
    相符，足見被告與鄭維宗就竊取丁○○所有之物部分有犯意
    聯絡及行為分擔，被告此部分實係構成刑法第三百二十條第
    一項之普通竊盜罪，檢察官認亦成立刑法第三百四十九條第
    二項之搬運贓物罪自有未洽，該竊盜部分未經檢察官起訴，
    又與本件上開有罪部分無牽連犯或連續犯等裁判上一罪關係
    ，則非為起訴效力所及，本院不得加以審理，而應由檢察官
    另行偵辦，且因檢察官原以接續犯之實質上一罪起訴，爰不
    另為無罪之諭知，附此敘明。
四、據上論斷，應依刑事訴訟法第二百九十九條第一項前段，刑
    法第三百四十九條第二項、第四十七條、第四十一條第一項
    前段，罰金罰鍰提高標準條例第一條前段、第二條，判決如
    主文。
中　　華　　民　　國　　94　　年　　12　　月　　30　　日
                  刑事第十庭  審判長  法  官  吳勇輝
                                      法  官  蔡直青
                                      法  官  柯顯卿
以上正本證明與原本無異。
如不服本判決，應於判決送達後十日內，向本院提出上訴狀。
                                      書記官  黃子起
中　　華　　民　　國　　95　　年　　1 　　月　　 2　　日
附錄所犯法條：
刑法第349條第2項：
搬運、寄藏、故買贓物或為牙保者，處 5 年以下有期徒刑、拘役
或科或併科 1 千元以下罰金。
